臺灣高等法院刑事判決　　　　　　　　　　　　　　九十年度上易字第四０六九號
　　上　訴　人　臺灣板橋地方法院檢察署檢察官
　　被　　　告　戊○○
右上訴人因被告毀損等案件，不服臺灣板橋地方法院九十年度易字第二六０一號，中
華民國九十年十月十二日第一審判決（起訴案號：臺灣板橋地方法院檢察署九十年度
偵字第五七０號）提起上訴，本院判決如左：
    主  文
上訴駁回。
    理  由
一、本案經本院審理結果，認第一審判決以不能證明被告犯罪而諭知無罪，核無不當
    ，應予維持，並引用第一審判決書所記載之理由及證據（如附件）。
二、上訴意旨略謂：(一)本件證人丙○○、乙○○從警訊至法院審理時皆指證被告持菜
    刀破壞櫃子及恐嚇之基本事實並無變異。(二)其等之證述經核與被害人丁○○○有
    限公司之櫃子毀損之情形相符。(三)參酌被告經送調查局測謊，其稱並無毀損等語
    ，經測試並有情緒波動之反應，應係說謊，再參酌被告與被害人間有債務糾紛等
    情，證人證述應可採認，原審判決顯有違誤，請予撤銷云云。
三、惟查原判決業於理由欄詳細說明該櫃子除一側欄杆上有二道淺凹痕之外，並無其
    他受損情形，該櫃子作為置物功能之效用完全不受影響，並無喪失全部或一部效
    用之情形，則縱使被告戊○○確實有以不詳方式破壞上述櫃子，其所為亦與刑法
    第三百五十四條之毀損罪構成要件有間，而本罪復無處罰未遂犯之規定，自難遽
    以本罪相繩。又依據證人乙○○於原審及本院訊問時所言「：：他說要怎樣都沒
    關係，要找兄弟也沒關係：：」等語觀之（見原審九十年八月廿八日訊問筆錄、
    本院九十一年一月二十五日訊問筆錄），被告應係在丙○○及甲○○不處理積欠
    貨款事宜之情況下，憤而向丙○○怒稱其等要怎樣都沒關係，其等要找兄弟也沒
    關係，亦即丙○○或甲○○要找兄弟也沒關係之意，並非指被告本人要找兄弟對
    丙○○、甲○○或乙○○不利，被告應無對丙○○等人施以惡害之意。職是，被
    告戊○○辯稱並無毀損、恐嚇犯行等語，尚非虛妄，應堪信實。公訴人所舉之事
    證，於訴訟證明上，尚未至可認確為真實而無所懷疑之程度，自難遽採為被告戊○○犯罪之依據。此外，本院復查無其他積極證據足認被告戊○○確有公訴人所
    指之毀損、恐嚇犯行，本件不能證明被告犯罪，自應對被告戊○○為無罪之諭知
    。檢察官上訴意旨仍執前詞認應成立犯罪，恣意指摘原判決不當，為無理由，應
    予駁回。
四、據上論斷，應依刑事訴訟法第三百七十三條、第三百六十八條，判決如主文。
本案經檢察官彭坤業到庭執行職務。
中    華    民    國    九十一    年      三        月      十三        日
                              臺灣高等法院刑事第八庭
                                  審判長法  官  陳  祐  治
                                        法  官  沈  宜  生
                                        法  官  楊  炳  禎
右正本證明與原本無異。
不得上訴。
                                        書記官  廖  素  花
中    華    民    國    九十一     年     三        月      十三        日
